台灣苗栗地方法院刑事判決　　　　　　　　　　　　　　九十年度易字第七六四號
　　公　訴　人　臺灣苗栗地方法院檢察署檢察官
　　被　　　告　己○○
右列被告因竊盜案件，經檢察官提起公訴（九十年度偵字第三九七號），及移送併案
審理（九十年度偵字第五○三二號），本院判決如左：
    主  文
己○○共同連續攜帶兇器，踰越牆垣竊盜，累犯，處有期徒刑壹年。
扣案之鑰匙二支及破壞剪壹把均沒收。
    事  實
一、己○○前有竊盜、違反麻醉藥品管理條例、毒品危害防制條例案件等前科，最近
    一次因違反麻醉藥品管理條例案件，經本院於民國八十七年四月十日判處有期徒
    刑四月確定，於八十七年八月十八日執行完畢，猶不知悔改，復基於概括之犯意
    ，意圖為自己不法之所有：
  (一)於八十九年十月間某日夜間，自苗栗縣後龍鎮○○路一二八號丙○○住處未上鎖
    之後門，侵入丙○○上開住宅，徒手竊取丙○○所有之聲寶牌二十九吋電視機及
    歌林牌除濕機各一臺，得手後，將除濕機留供己用，電視機則交由不知情之洪溪
    泉，以新台幣（下同）四千五百元售予亦不知情之趙惟洲。嗣經警於九十年一月
    六日十五時五十分許，在苗栗縣後龍鎮○○里○○鄰○○路十三號己○○住處查
    獲，並取回上開失竊之電視機及除濕機各一臺（下稱第一次竊盜事實）。
  (二)於九十年十月二十八日上午，乙○○至苗栗縣後龍鎮南龍里二二鄰銘德十三號己○○住處，向己○○提議，由二人各竊取一部機車作為代步工具，晚間再共同至
    苗栗縣竹南鎮竹南科學園區工地內竊取電纜線，以變賣圖利，己○○因無工作收
    入，遂附和其提議，其二人遂基於意圖為自己不法所有之犯意聯絡，由乙○○（
    另案審理中）於同日晚間十一時許，先至苗栗縣頭份鎮為恭醫院門口前，趁無人
    注意之際，以自備之鑰匙一把，發動車號ＢＷＪ–八五二號重型機車之引擊（該
    車係戊○○所有，前於八十九年八月二十日凌晨三時許，在苗栗縣頭份東庄里自
    強路與雙十街口前，遭不詳人士所竊），竊取該機車得手（下稱第二次竊盜事實
    ）。乙○○於得手後，即騎乘該ＢＷＪ–五八二號機車，至己○○上開住處搭載
    己○○，於翌日（即九十年十月二十九日）凌晨零時許，二人再至為恭醫院門口
    ，見甲○○所有之車號ＦＮ九–五七七號重型機車停放於該處，遂趁人不注意之
    際，由乙○○負責在旁把風，己○○則持乙○○所交付之鑰匙一支發動引擎，共
    同竊取車牌ＦＮ九–五七七號重型機車得手（下稱第三次竊盜事實）。己○○與
    乙○○復承前共同竊盜犯意，由己○○騎乘車牌ＦＮ九–五七七號重型機機車，
    乙○○騎乘車牌號碼ＢＷＪ–八五二號重型機車，共同前往苗栗縣竹南鎮竹南科
    學園區漢唐訊聯公司工地，於該日凌晨一時許，持客觀上足以危害人之生命、身
    體安全之兇器即乙○○所有之破壞剪一把，自該工地鐵皮圍牆與地面之間隙，踰
    越牆垣，潛入該工地內，由乙○○持上開破壞剪剪斷電纜線，己○○將剪下之電
    纜線裝袋之方式，共同竊取漢唐訊聯公司所有、由丁○○保管之電纜線三百公斤
    得手（下稱第四次竊盜事實），並由己○○、乙○○分別騎乘上開二部贓車將電
    纜線載往己○○上開住處。嗣於同日凌晨三時四十分許，行經苗栗縣後龍鎮○○
    里○○路十三號前，為警查獲，始查悉上情，並起出上開贓物，且扣得乙○○所
    有並供行竊所用之犯罪工具鑰匙二支、破壞剪一把。
二、案經苗栗縣警察局竹南分局報請臺灣苗栗地方法院檢察署檢察官偵查起訴及移送
    併案審理。
    理  由
一、訊據被告己○○對於右揭第一、三、四次之竊盜事實坦承不諱，惟矢口否認第二
    次竊盜事實之犯行，辯稱：於乙○○竊取車牌號碼ＢＷＪ–八五二號重型機車時
    ，其未在場把風，未與乙○○共同竊取該機車云云。經查：
  (一)右揭第一次竊盜事實部分，迭據被告己○○於警訊、偵查及本院審理時供承不諱
    ，核與被害人丙○○指述失竊情節相符，並據證人即向被告買受被害人遭竊之聲
    寶牌二十九吋電視機一臺之趙惟洲於警訊時證稱：於八十九年十月中旬某日下午
    一時許，被告己○○確係與洪溪泉一起將該臺電視機搬至海釣場賣給我的人等語
    明確，復有贓物認領保管單、起獲贓物之照片一幀附卷可稽，是被告此部分竊盜
    犯行堪予認定。
  (二)次查車牌號碼ＢＷＪ–八五二號重型機車，為戊○○所有，並於九十年十月二十
    日凌晨三時許，在苗栗縣頭份鎮○○里○○路與雙十街口處遭竊之事實，業據被
    害人戊○○於警訊時指述明確，並有贓物認領保管單、苗栗縣警察局車輛協尋證
    明單、車輛竊盜車牌失竊資料個別查詢報表–查詢車輛認可資料各一件在卷可稽
    。嗣乙○○於九十年八月二十八日晚間十時許，在苗栗縣頭份鎮為恭醫院門口，
    以自備之鑰匙一支，發動該機車引擎駛離之事實，業據乙○○於偵查時供承在卷
    ，並有鑰匙一支扣案可憑。又上開機車雖係乙○○一人實施竊取行為而竊得，惟
    本件被告於事先就已知情，且與乙○○共謀各竊取一部機車為代步工具，共同至
    竹南科學園區竊取電纜線之事實，已據被告於偵查時供稱：「偷之前，我們有約
    定好各偷一部車（在我家），在（再）到竹科會合」等語明確，核與共犯乙○○
    於偵查時供稱：「在偷之前，即九十年十月二十八日上午，在蔣某家中約定晚上
    各偷一部車，然後到竹科會合，準備偷電纜」等語相符，堪認被告與乙○○就各
    偷一部機車，再共同至竹南科學園區竊取電纜線乙節，確有於事前共同謀議，且
    其二人各竊一部機車之目的，在於作為共同前往竹南科學園區竊取電纜線之代步
    工具，顯見被告對於乙○○竊取上開機車有以自己共同犯罪之意思甚明，堪認其
    為乙○○竊取上開機車之共同正犯。是被告上開所辯，顯係事後卸責之詞，不足
    採信。關於第二次竊盜事實，事證明確，被告與乙○○所犯共同竊盜犯行，亦堪
    認定。
  (三)又第三次竊盜事實部分，除據被告坦認在卷外，並據被害人甲○○於警訊時指述
    甚詳，核與共犯乙○○於警訊時供述情節相符，復有鑰匙一支扣案可證，並有贓
    物認領保管單、車藉作業系統–查詢認柯資料各一件附卷可稽。是被告此部分竊
    盜犯行，亦堪認定。
  (四)至第四次竊盜事實部分，亦據被告供承在卷，核與共犯乙○○、被害人丁○○指
    述情節相符，且有贓物認領保管單一紙、照片八幀在卷、破壞剪一把扣案可稽，
    是被告此部分自白與事實相符，此部分竊盜犯行堪以認定。
二、核被告所為第一次竊盜事實，係犯刑法第三百二十一條第一項第一款之夜間侵入
    住宅竊盜罪；其所為第二、三次竊盜事實，均係犯刑法第三百二十條第一項之普
    通竊盜罪，其與乙○○間有犯意之聯絡及行為之分擔，均為共同正犯，應就各共
    犯之所為，負全部責任；其所為第四次竊盜事實，係犯刑法第三百二十一條第一
    項第二款、第三款之攜帶兇器、踰越牆垣竊盜罪，其與乙○○間，有犯意之聯絡
    及行為之分擔，均為共同正犯，應就各共犯之所為，負全部責任。又被告先後四
    次竊盜犯行，時間緊接，雖有夜間侵入住宅竊盜、普通竊盜及攜帶兇器、踰越牆
    垣竊盜之分，惟其竊盜之基本事實則完全相同，顯係基於概括犯意而為之，仍為
    連續犯，應依刑法第五十六條之規定，從情節較重之攜帶兇器、踰越牆垣竊盜罪
    處斷，並依法加重其刑。又第二、三、四次竊盜事實部分，雖未據公訴人起訴，
    然該部分事實與已起訴且判決有罪部分有連續犯之裁判上一罪之關係，應為起訴
    效力所及，本院自應併予審判，併此敘明。被告前因違反麻醉藥品管理條例案件
    ，經本院於八十七年四月十日判處有期徒刑四月確定，於八十七年八月十八日執
    行完畢，此有臺灣高等法院檢察署刑事資料簡覆表、臺灣高等法院被告全國前案
    紀錄表及臺灣苗栗地方法院檢察署檢察官刑案資料紀錄表各一件存卷可考，其前
    受有期徒刑執行完畢，於五年以內再犯本件最重本刑為有期徒刑以上之罪，為累
    犯，應依刑法第四十七條之規定，遞加重其刑。爰審酌被告累有前科，猶不知悔
    改，不思以己力正當謀生，反意圖不勞而獲，屢次竊取他人財物，所生損害非微
    ，實有非是，及犯罪後尚能坦承部分犯行，將贓物返還於失主等一切情狀，量處
    如主文所示之刑。
三、扣案之鑰匙二支及破壞剪一把，均為共犯乙○○所有，供被告及共犯乙○○犯罪
    所用之物，業據被告供承在卷，應依刑法第三十八條第一項第二款規定，併為宣
    告沒收。
據上論斷，應依刑事訴訟法第二百九十九條第一項前段，刑法第二十八條、第五十六
條、第三百二十一條第一項第二款、第三款、第四十七條、第三十八條第一項第二款
，判決如主文。
本案經檢察官李殷財到庭執行職務。
中    華    民    國    九十一      年      一      月        七        日
                                    臺灣苗栗地方法院刑事第二庭
                                        法  官  陳  慧  萍
右正本證明與原本無異。
如不服本判決，應於送達後十日內向本院提出上訴狀(須附繕本)，上訴於台灣高等法
院台中分院。
                                        書記官  陳  建  分
中    華    民    國    九十一      年      一      月        七        日
附錄論罪科刑法條
中華民國刑法第三百二十一條：
犯竊盜罪而有左列情形之一者，處六月以上五年以下有期徒刑：
一  於夜間侵入住宅或有人居住之建築物、船艦，或隱匿其內而犯之者。
二  毀越門扇、牆垣或其他安全設備而犯之者。
三  攜帶兇器而犯之者。
四  結夥三人以上而犯之者。
五  乘火災、水災或其他災害之際而犯之者。
六  在車站或埠頭而犯之者。
前項之未遂罰之。
